---
title: "Tranformer les sessions de courses en data pour RL + Test avec package RL"
author: "Kevin XU"
date: "14 août 19"
output:
  pdf_document: default
  html_document: default
  always_allow_html: yes
---

```{r setup, include=FALSE}
rm(list=ls())
knitr::opts_chunk$set(echo = TRUE)
library(trackeR)

source("../Functions/k-means.R")
source("../Functions/troncons.R")
```

# Importation data CSV
```{r, include=TRUE}
fp <- list.files("../../Data/DataCSV/Urutty", full.names = TRUE)

sessions <- list()
for(k in 1:length(fp)){
  if(substr(fp[k],nchar(fp[k])-2, nchar(fp[k])) == "csv"){
    dftemp <- read.csv(fp[k])
    sessions[[k]] <- dftemp # Attention si on a pas des fichiers CSV
  }
}

print(sessions[[2]])

nbSessions <- length(sessions)
print(paste("nb of running sessions =", nbSessions))
```

# Traitement des données avec kmeans par session (une course pour commencer)
```{r, include=TRUE}
i <- 1
run <- sessions[[i]]
runCleaned <- preProcessDataForSectionCSV(run)
troncons <- sliceSession(runCleaned)
  
# Remove "distance" variable
# troncons <- troncons[, -1]
n <- dim(troncons)[1]
p <- dim(troncons)[2]

troncons.norm <- sapply(troncons, scale)
row.names(troncons.norm) <- row.names(troncons) 

km <- kmeans(troncons.norm, 3)
  
indexTroncons <- 1:n
plot(indexTroncons, troncons$speed, main = paste("speed each section for session", i), type = "p", pch = 20, col = km$cluster)

plot(indexTroncons, troncons$heart_rate, main = paste("heart-rate each section for session", i), type = "p", pch = 20, col = km$cluster)

plot(indexTroncons, troncons$cadence_running, main = paste("cadence running each section for session", i), type = "p", pch = 20, col = km$cluster)

plot(indexTroncons, troncons$elevation, main = paste("elevation each section for session", i), type = "p", pch = 20, col = km$cluster)
```

# Les probabilités de transitions ()
```{r, include=TRUE}
cluster <- km$cluster
cluster

set.seed(123)
P <- matrix(0, 3, 3)
for (i in 1:nbSessions) {
  # i <- 1
  run <- sessions[[i]]
  runCleaned <- preProcessDataForSectionCSV(run)
  troncons <- sliceSession(runCleaned)
  # Remove "distance" variable
  troncons <- troncons[, -1]
  n <- dim(troncons)[1]
  p <- dim(troncons)[2]
  
  troncons.norm <- sapply(troncons, scale)
  row.names(troncons.norm) <- row.names(troncons)
  
  km <- kmeans(troncons.norm, 3)
  cluster <- km$cluster

  indexTroncons <- 1:n
  # plot(indexTroncons, troncons$speed, main = paste("speed each section for session", i), type = "p", pch = 20, col = km$cluster)

  for(j in 1:(n-1)) {
    P[cluster[j], cluster[j+1]] <- P[cluster[j], cluster[j+1]] + 1
  }

}

for (i in 1:3) {
  P[i,] <- P[i,]/sum(P[i,])
}
P
```


20/08/19
```{r, include=TRUE}
k <- 3
nbSessionsClean <- nbSessions

set.seed(1)

allSessions <- data.frame()
for (i in 1:nbSessions) {
  run <- sessions[[i]]
  runCleaned <- preProcessDataForSectionCSV(run)
  troncons <- sliceSession(runCleaned)
  
  troncons <- troncons[, -1]
  
  troncons.norm <- sapply(troncons, scale)
  row.names(troncons.norm) <- row.names(troncons) 
  
  allSessions <- rbind(allSessions, cbind(session = rep(i, dim(troncons)[1]), troncons.norm))
}

print(allSessions)
  
km <- kmeans(allSessions[,-1], k)
print(km$centers)

for (i in 1:nbSessions) {
  plot(allSessions[allSessions$session == i, ]$speed, main = paste("speed each section for session", i), type = "p", pch = 20, col = km$cluster[allSessions$session == i], xlab = "troncon", ylab = "speed")
}

clusters <- list()
for (i in 1:nbSessions) {
  clusters[[i]] <- km$cluster[allSessions$session == i]
}

```

# Les probabilités de transitions ()
```{r, include=TRUE}
P <- matrix(0, 3, 3)
for (i in 1:nbSessions) {
  cluster <- clusters[[i]]
  n <- length(cluster)

  for(j in 1:(n-1)) {
    P[cluster[j], cluster[j+1]] <- P[cluster[j], cluster[j+1]] + 1
  }
}

for (i in 1:3) {
  P[i,] <- P[i,]/sum(P[i,])
}
P
```




22/08/19
# Les courses de 10 km

## kmeans sur les courses de 10km
```{r, include=TRUE}
k <- 3

allSessions <- data.frame()
allSessionsScaled <- data.frame()

for (i in 1:nbSessions) {
  run <- sessions[[i]]

  runCleaned <- preProcessDataForSectionCSV(run)
  troncons <- sliceSession(runCleaned)
  troncons.norm <- sapply(troncons, scale)
  row.names(troncons.norm) <- row.names(troncons) 
  
  allSessions <- rbind(allSessions, cbind(session = rep(i, dim(troncons)[1]), troncons))
  allSessionsScaled <- rbind(allSessionsScaled, cbind(session = rep(i, dim(troncons)[1]), troncons.norm))
}

sizesSessions <- vector(mode = "numeric", length = nbSessions)
for (i in 1:nbSessions) {
  sizesSessions[i] <- nrow(allSessions[allSessions$session == i, ])
}
hist(sizesSessions, breaks = 28, col = 6)
print(sizesSessions)

# Les courses de 10 km
indices10km <- which(sizesSessions == 10)
print(indices10km)
nbSessions10km <- length(indices10km)

all10kmSessionsScaled <- data.frame()
for (i in 1:nbSessions10km) {
  all10kmSessionsScaled <- rbind(all10kmSessionsScaled, allSessionsScaled[allSessionsScaled$session == indices10km[i], ])
}

print(all10kmSessionsScaled)
  
km <- kmeans(all10kmSessionsScaled[,-1], k)
print(km$centers)

for (i in 1:nbSessions10km) {
  plot(all10kmSessionsScaled[all10kmSessionsScaled$session == indices10km[i], ]$speed, main = paste("speed each section for session", indices10km[i]), type = "p", pch = 20, col = km$cluster[all10kmSessionsScaled$session == indices10km[i]], xlab = "troncon", ylab = "speed")
}

clusters10kmSessions_allSession <- list()
for (i in 1:nbSessions10km) {
  clusters10kmSessions_allSession[[indices10km[i]]] <- km$cluster[all10kmSessionsScaled$session == indices10km[i]]
}
```


## Les actions : 3-5 vitesses ?
```{r, include=TRUE}
# Récupération des vitesses pour les séances de 10 km
speeds10km <- c()
for (i in 1:nbSessions10km) {
  run <- sessions[[indices10km[i]]]
  speeds10km <- c(speeds10km, run$pace)

}
hist(speeds10km, breaks = 100, col = 8)
```


## transformation du résultats kmeans en : State + Action + NextState + Reward 
+ Un seul état physiologique par State
```{r, include=TRUE}
# Pour l'instant
actions <- c(150, 200, 225, 250, 275, 300)

states1 <- data.frame(t(vector(mode = "numeric", length = 4)))
names(states1) <- c("State", "Action", "NextState", "Reward")
states1 <- states1[-1,]

for (i in 1:nbSessions10km) {
  cluster <- clusters10kmSessions_allSession[[indices10km[i]]]
  
  run <- allSessions[allSessions$session == indices10km[i], ]
  
  for (j in 1:(10-1)) {
    v <- run$speed[j]
    
    action <- actions[which.min(abs(actions - v))]
    temps <- -action
    
    states1 <- rbind(states1, cbind(State = cluster[j], Action = action, NextState = cluster[j+1], Reward = temps))
  }
}

states1$State <- as.character(states1$State)
states1$NextState <- as.character(states1$NextState)
states1$Action <- as.character(states1$Action)
```

## Test sur package RL
+ $\alpha$ : Learning Rate
+ $\gamma$ : Discount factor/rate

```{r, include=TRUE}
library(ReinforcementLearning)
# Define control object
control <- list(alpha = 0.1, gamma = 0.1, epsilon = 0.1)

# Perform reinforcement learning
model <- ReinforcementLearning(states1, s = "State", a = "Action", r = "Reward", 
                               s_new = "NextState", iter = 100, control = control)


# Pass learning parameters to reinforcement learning function
# model <- ReinforcementLearning(data, iter = 10, control = control)

# Print policy
computePolicy(model)

# Print state-action table
print(model)

# Print summary statistics
summary(model)
```



26/08/19
## transformation du résultats kmeans en : State + Action + NextState + Reward 
+ Un state : Avec tous les états précédents
```{r, include=TRUE}
# Pour l'instant
actions <- c(150, 200, 225, 250, 275, 300)

states1 <- data.frame(t(vector(mode = "numeric", length = 4)))
names(states1) <- c("State", "Action", "NextState", "Reward")
states1 <- states1[-1,]

for (i in 1:nbSessions10km) {
  cluster <- clusters10kmSessions_allSession[[indices10km[i]]]
  
  run <- allSessions[allSessions$session == indices10km[i], ]
  
  for (j in 1:(10-1)) {
    v <- run$speed[j]
    
    temps <- -v
    action <- actions[which.min(abs(actions - v))]
    
    State <- ""
    NextState <- ""
    for (l in 1:10) {
      if (l <= j) {
        State <- paste(State, cluster[l], sep = "")
        NextState <- paste(NextState, cluster[l], sep = "")
      }
      if (l == j+1) {
        State <- paste(State,".", sep = "")
        NextState <- paste(NextState, cluster[j], sep = "")
      }
      else if (l > j) {
        State <- paste(State,".", sep = "")
        NextState <- paste(NextState, ".", sep = "")
      } 
    }

    states1 <- rbind(states1, cbind(State = State, Action = action, NextState = NextState, Reward = temps))
  }
}

states1$State <- as.character(states1$State)
states1$NextState <- as.character(states1$NextState)
states1$Action <- as.character(states1$Action)
states1$Reward <- as.numeric(as.character(states1$Reward))
print(states1)
```

## Test sur package RL
+ $\alpha$ : Learning Rate
+ $\gamma$ : Discount factor

```{r, include=TRUE}
library(ReinforcementLearning)
# Define control object
control <- list(alpha = 0.1, gamma = 0.1, epsilon = 0.1)

# Perform reinforcement learning
model <- ReinforcementLearning(states1, s = "State", a = "Action", r = "Reward", 
                               s_new = "NextState", iter = 100, control = control)


# Pass learning parameters to reinforcement learning function
# model <- ReinforcementLearning(data, iter = 10, control = control)

# Print policy
computePolicy(model)

# Print state-action table
print(model)

# Print summary statistics
summary(model)
```

### Predict
```{r, include=TRUE}
data_unseen <- data.frame(State = c("X1.........",
                                    "X11........",
                                    "X111.......",
                                    "X1111......",
                                    "X11111.....",
                                    "X11112....."
                                    ), stringsAsFactors = FALSE)

# Pick optimal action
data_unseen$OptimalAction <- predict(model, data_unseen$State)

data_unseen
```






